【裁判字號】    97,易,17
【裁判日期】    970218
【裁判案由】    竊盜
【裁判全文】
臺灣基隆地方法院刑事判決                97年度易字第17號
公  訴  人  臺灣基隆地方法院檢察署檢察官
被      告  甲○○
上列被告因竊盜案件，經檢察官提起公訴（96年度偵字第5590號
、第6267號），被告為有罪之陳述，本院裁定改為簡式審判程序
，判決如下：
    主  文
甲○○於夜間侵入住宅竊盜，處有期徒刑肆月，如易科罰金以新
台幣壹仟元折算壹日；又竊盜，處拘役參拾日，如易科罰金以新
臺幣壹仟元折算壹日。
    事  實
一、甲○○因酗酒，為滿足酒癮，竟意圖為自己不法所有，分別
    於下列時、地為竊盜行為：
(一)、民國96年9月11日晚間7時10分許，見其鄰居丙○○位於臺北
    縣瑞芳鎮○○路○段201巷115號住處大門未關上，即進入該
    址並行至與住處相通之2樓餐廳，竊取丙○○所有，置於酒
    櫃旁之人頭馬XO洋酒1瓶得手後，旋即打開喝一些離去現場
    ，返家後將該瓶洋酒飲用殆盡；嗣經警於同年9月18日晚間6
    時35分，據報前往甲○○位於臺北縣瑞芳鎮○○路○段201
    巷91號家中處理其與父親之家庭糾紛時，在門前發覺上開洋
    酒空瓶1只，認有可疑遂加以詢問，甲○○即向警員自首上
    開竊取洋酒之犯行，並願接受裁判，經警依此詢問丙○○後
    ，始查悉上情（上開空瓶業已發還丙○○，甲○○無故侵入
    住宅部分，則未據丙○○告訴）。
(二)、96年11月3日中午12時許，行經位於臺北縣瑞芳鎮○○○○
    路附近之新柑橋頭時，見該處停有丁○○○所有，供其平日
    從事資源回收工作所用之白鐵推車1台（推車內置有丁○○○所拾得之寶特瓶、廢紙板及廢鐵等資源回收物品），竟徒
    手將該推車推離現場而竊取得手後，隨即將推車內之上開資
    源回收物品持至設於臺北縣瑞芳鎮○○路○段44號「老山資
    源回收廠」，售予不知情之員工洪洪全，所得新臺幣246元
    供其購買酒類飲用而花用殆盡，上開推車則另將之藏放在臺
    北縣瑞芳鎮○○路圖書館旁公園內。而丁○○○則步行至上
    開橋下河道旁撿拾寶特瓶、鐵罐完畢返回橋頭時，發現上開
    推車遭竊，遂先央請鄰居協助尋找，並報警處理，經警循線
    通知甲○○到案說明，查悉上情，並由甲○○帶同警員起出
    上開推車1台（業已發還丁○○○）。
二、案經臺北縣政府警察局瑞芳分局報告臺灣基隆地方法院檢察
    署檢察官偵查起訴。
    理  由
壹、程序方面
一、按最重本刑為3年以下有期徒刑、拘役或專科罰金之罪，以
    及刑法第320條、第321條之竊盜罪，經第二審判決者，不
    得上訴於第三審法院，刑事訴訟法第376 條第1 款、第2 款
    定有明文。又除簡式審判程序、簡易程序及第376 條第1 款
    、第2 款所列之罪之案件外，第一審應行合議審判，96年3
    月21日總統公布、同年月23日施行之刑事訴訟法第284 條之
    1亦有明文。查本案被告甲○○係犯刑法第321條第1項第1款
    之加重竊盜罪、第320條第1項竊盜罪，依上開規定得行獨任
    審判，合先敘明。
二、被告所犯非死刑、無期徒刑、最輕本刑為3年以上有期徒刑
    之罪，或高等法院管轄第一審之案件，其於本院準備程序中
    ，就被訴事實為有罪之陳述，經告以簡式審判程序之旨，並
    聽取檢察官、被告之意見後，本院依刑事訴訟法第273條之
    1第1項裁定以簡式審判程序進行審理，是本件之證據調查，
    依同法第273條之2規定，不受同法第159條第1項、第161條
    之2、第161條之3、第163條之1及第164條至第170條規定之
    限制，均先予敘明。
貳、實體方面
一、上開事實，業據被告甲○○於警詢、檢察官偵查時及本院審
    理時均坦承不諱，核與證人即被害人丙○○、丁○○○、洪
    洪全於警詢所證述情節相符，且有行竊現場、酒瓶及推車照
    片共6張、贓物認領保管單2紙在卷足資佐證，而被告侵入被
    害人丙○○住處行竊時，已屬夜間時間，亦有交通部局中央
    氣象局編製之之中華民國96年基隆地區日出日沒時刻表1份
    在卷供參，足認被告任意性自白與事實相符，可以採信。從
    而，本案事證明確，被告如本判決事實欄所載之竊盜犯行，
    洵堪認定。
二、論罪科刑
(一)、核被告如本判決事實欄所為之2次竊盜犯行，分別係犯刑法
    第321條第1項第1款之於夜間侵入住宅竊盜罪、第320條第1
    項之普通竊盜罪。
(二)、被告在警察詢問酒瓶來源時，被告自白事實(一)之竊盜犯行，
    乃對未發覺之罪自首而接受裁判，爰就事實(一)竊盜犯行，依
    刑法第62條前段規定減輕其刑。
(三)、被告所為事實2次竊盜犯行，犯意各別，行為互殊，且被害
    法益亦非單一，應予分論併罰。
(四)、爰審酌被告時值壯年，竟不思以正當勞力換取財物，妄想以
    竊盜手段滿足酒癮，觀念殊不足取，兼以被告曾有多次竊盜
    而經法院判處罪刑之紀錄，此亦有臺灣高等法院被告前案紀
    錄表在卷可佐，乃竟不知悔改向上，一犯再犯，足見其自省
    能力暨行為控制能力之薄弱；併衡酌被告行竊手法尚屬平和
    ，暨其智識程度、犯罪動機、犯後態度等一切情狀，分別量
    處如主文所示之刑，併分別諭知易科罰金之折算標準。
(五)、公訴人認被告已有酗酒習性，屢因服用酒類或需解酒癮而實
    施公共危險及竊盜等犯罪，多次入監服刑後，仍未能戒除惡
    習，併請依刑法第89條第1項之規定，諭知於執行前，令入
    相當處所施以禁戒處分，惟查被告否認於犯本案後有再酗酒
    行為，現在確實有在工作，業據證人即被告母親吳蔡英珠證
    述屬實，爰審酌被告已有改掉酗酒之習性，並正常工作，爰
    不另以施以禁戒之處分，併此敘明。
三、依刑事訴訟法第284條之1、第273條之1、第299條第1項前段
    ，刑法第321條第1項第1款、第320條第1項、第62條、第41
    條第1項前段，刑法施行法第1條之1，判決如主文。
本案經檢察官乙○○到庭執行職務
中    華    民    國    97    年    2     月    18    日
                  刑事第二庭法  官  陳伯厚
以上正本證明與原本無異。
如不服本判決應於收受本判決後10日內向本院提出上訴書狀，其
未敘述上訴理由者，並得於提起上訴後10日內向本院補提理由書
狀（均須按他造當事人之人數附繕本）「切勿逕送上級法院」。
中    華    民    國    97    年    2     月    19    日
                            書記官  黃士元
附錄論罪法條：
中華民國刑法第320條
（普通竊盜罪、竊佔罪）
意圖為自己或第三人不法之所有，而竊取他人之動產者，為竊盜
罪，處5年以下有期徒刑、拘役或5百元以下罰金。
意圖為自己或第三人不法之利益，而竊佔他人之不動產者，依前
項之規定處斷。
前二項之未遂犯罰之。
中華民國刑法第321條
（加重竊盜罪）
犯竊盜罪而有左列情形之一者，處六月以上、五年以下有期徒刑
：
一、於夜間侵入住宅或有人居住之建築物、船艦或隱匿其內而犯
    之者。
二、毀越門扇、牆垣或其他安全設備而犯之者。
三、攜帶兇器而犯之者。
四、結夥三人以上而犯之者。
五、乘火災、水災或其他災害之際而犯之者。
六、在車站或埠頭而犯之者。
前項之未遂犯罰之。


司法院資訊處製作；財團法人民間司法改革基金會備份。
